---
title: "Zadanie 5"
author: "Olaf Werner"
date: "March 25, 2019"
output: ioslides_presentation
---

```{r setup, include=FALSE}
knitr::opts_chunk$set(echo = FALSE)
library(dplyr)
library(mlr)
klasyfikacja<-read.csv("klasyfikacja.csv")
model<-"regr.gbm"

klasyfikacja<-klasyfikacja[!is.na(klasyfikacja$acc),]

klasyfikacja %>% group_by(model_name) %>% filter(n()>3)->klasyfikacja_filter
klasyfikacja %>% group_by(model_name) %>% filter(n()>3)->klasyfikacja_filter
klasyfikacja_filter %>% group_by(task_id,dataset_id) %>% filter(n()>8)->klasyfikacja_filter
klasyfikacja_filter %>% group_by(model_name) %>% filter(n()>3)->klasyfikacja_filter
klasyfikacja_filter$task_id<-substring(klasyfikacja_filter$task_id,first = 16)

set.seed(1)
train_filter<-klasyfikacja_filter[-c(1,2,4,6)]
train<-klasyfikacja[-1]

#robimy taska i learnera
train[sapply(train, is.character)] <- lapply(train[sapply(train, is.character)], 
                                       as.factor)

train_filter[sapply(train_filter, is.character)] <- lapply(train_filter[sapply(train_filter, is.character)], 
                                             as.factor)
train<-sample_frac(train)

train_filter<-sample_frac(train_filter)
```

## Zbiór danych
Nasz zbiór danych zastał stworzony na podstawie danych o stworzonych przez nas modelach. Głównym problemem było to że w tych plikach pojawiały się rozmaite błędy, które trzeba było poprawić. Ponieważ jedne modele były klasyfikacyjne, a inne regresyjne to podzieliłem je na dwa osobne zbiory. Z powodu małej ilości slajdów opowiem tylko o zbiorze modeli klasyfikacyjnych i ich metamodelu.

```{r echo=TRUE}
dim(klasyfikacja)
table(klasyfikacja$library)
```


## Metamodel
Ponieważ gbm jest dość popularny i radzi sobie z brakami danych to będzie moim metamodelem. train_filter to zbiór bez rzadkich modeli i bez rzadkich tasków , nie ma też zbędych kolumn takich jak kto dodał ani id modelu. train to pełny zbiór bez id modelu

```{r echo=TRUE, warning=FALSE}
task = makeRegrTask(id = "task", data = train_filter, "acc")
learner<-makeLearner(model)
measures<-list(rmse=rmse, mae=mae,rsq=rsq)
cv <- makeResampleDesc("CV", iters = 5)
wyniki_filter <- resample(learner, task, cv,measures = measures,show.info=FALSE)
task = makeRegrTask(id = "task", data = train, "acc")
wyniki_full<-resample(learner, task, cv,measures = measures,show.info=FALSE)


```


##Podsumowanie
Ponieważ w zbiorze pełnym są rzadkie zbiory i nieraz występujące tylko raz modele to i tak poszło dobrze jak spojrzymy na rmse kiedy wartości acc są od 0 do 1

```{r}
#wyniki pełnego
wyniki_full$aggr

#wyniki filtrowanego
wyniki_filter$aggr
```









